臺灣高雄地方法院刑事判決　　　　　　　95年度訴字第1402號
公　訴　人　臺灣高雄地方法院檢察署檢察官
被　　　告　甲○○
上列被告因毒品危害防制條例案件，經檢察官提起公訴（95年度
毒偵字第3111號、3112號、3333號）及移送併辦（95年度毒偵字
第3520號、4365號、5687號、6130號），本院判決如下：
    主  文
甲○○施用第一級毒品，累犯，處有期徒刑壹年。扣案如附表編
號三、五所示海洛因貳包，均沒收銷燬之。
    事  實
一、甲○○前於民國92年間，因違反動產擔保交易法案件，經本
    院以92年度簡字第2463號判處有期徒刑4 月確定，於94年1
    月24日執行完畢。另曾於同年間，復因施用毒品案件，經本
    院以92年度毒聲字第7428號裁定送觀察、勒戒後，認有繼續
    施用毒品之傾向，再以93年度毒聲字第582 號裁定令入戒治
    處所施以強制戒治，於93年11月17日因無繼續戒治之必要予
    以釋放，並由臺灣高雄地方法院檢察署檢察官以93年度戒毒
    偵字第1145號為不起訴處分確定。詎其猶未戒除毒癮，於前
    揭強制戒治執行完畢釋放後5 年內，復基於施用第一級毒品
    之犯意，自95年2 月18日下午5 時起至同年6 月22日早上某
    時止，在其位於高雄縣路竹鄉○○路86巷48號住處，以將海
    洛因摻水置入針筒以注射靜脈之方式，平均每天施用1 至2
    次之頻率，施用第一級毒品海洛因多次。嗣為警先後於附表
    所載時、地查獲，並扣得第一級毒品海洛因2 包（重量如附
    表編號3、5所示）。
二、案經高雄縣政府警察局湖內分局報請台灣高雄地方法院檢察
    署檢察官偵查起訴暨移送併案審理。
    理  由
一、按本件被告甲○○所犯係死刑、無期徒刑、最輕本刑為3年
    以上有期徒刑以外之罪，其於準備程序就前揭被訴事實為有
    罪之陳述，經受命法官告知簡式審判程序之旨，並聽取其與
    公訴人之意見後，本院認無不得或不宜改依簡式審判程序進
    行之處，爰依刑事訴訟法第273 條之1 第1 項、第284 條之
    1 ，裁定本件由受命法官獨任進行簡式審判程序，合先敘明
    。
二、上揭事實，業據被告於本院審理中坦承不諱，又被告遭查獲
    時所採集之尿液，經送請台灣檢驗科技股份有限公司檢驗結
    果，認均呈施用第一級毒品海洛因代謝而出之嗎啡陽性反應
    ，有如附表所示之檢驗報告7 紙存卷可參。又如附表編號3
    、5 所示扣案白粉2 包，經送請法務部調查局檢驗結果，認
    均含第一級毒品海洛因成分（重量如附表所示），亦有附表
    所示法務部調查局鑑定通知書2 紙存卷可參，足認該白粉均
    係海洛因毒品無訛，顯見被告前開自白核與事實相符，自堪
    採認。另被告前於92年間，因施用毒品案件，經本院以92年
    度毒聲字第7428號裁定送觀察、勒戒後，認有繼續施用毒品
    之傾向，再以93年度毒聲字第582 號裁定令入戒治處所施以
    強制戒治，於93年11月17日因無繼續戒治之必要予以釋放，
    並由臺灣高雄地方法院檢察署檢察官以93年度戒毒偵字第
    1145號為不起訴處分確定之事實，有臺灣高等法院被告全國
    前案紀錄表1 份可查，被告於上開強制戒治執行完畢釋放後5
    年內再犯本件施用毒品之罪，事證明確，自應依法論科。
三、查海洛因屬毒品危害防制條例第2 條第2 項所稱之第一級毒
    品，不得持有、施用。被告竟持之以施用，核其所為，係犯
    毒品危害防制條例第10條第1 項之施用第一級毒品罪，其施
    用毒品前後持有該毒品之低度行為，應被其施用之高度行為
    所吸收，不另論罪。又按接續犯之性質與連續犯不同，乃係
    在同一機會接續而為同一性質的行為，以一般社會觀念言，
    此數次行為並無時間間斷，認係一個行為的持續，始可論以
    單純一罪（參照最高法院73年台上字第1798號判例意旨）。
    是連續犯與接續犯之最大區別，在於行為人所為之數個行為
    是否屬同一機會下而為同一性質之行為。如其數個行為在同
    一機會下，時間、場所上甚為密接，則其各個行為之獨立性
    即為薄弱，自應評價為接續犯，屬實質上一罪；反之，數行
    為不具有密接關連性時，自應屬刑法修正前之連續犯（現行
    刑法已自95年7 月1 日起正式刪除連續犯之適用）。本件被
    告自95年2 月18日下午5 時起至同年6 月22日早上某時止，
    在其位於高雄縣路竹鄉○○路86 巷48 號住處，平均每天施
    用海洛因1 至2 次之事實，已如前述，則因被告前開多次施
    用毒品之行為，係在同一機會下具有時間、場所之密接關連
    性，復衡諸社會常情，施用毒品者吸食慣性具有毒品成癮而
    反覆施用之性質，則被告上開多次施用海洛因之行為，應屬
    接續犯，而論以一罪（被告施用毒品期間雖於刑法修正前，
    惟其施用毒品既具有前揭接續犯性質，不論於刑法修正前、
    後均是如此，應僅論以一次構成要件的施用毒品行為，以求
    理論之一致）。又被告前於92年間，因違反動產擔保交易法
    案件，經本院以92年度簡字第2463號判處有期徒刑4 月確定
    ，於94年1 月24日執行完畢，有臺灣高等法院被告前案紀錄
    表在卷可憑，其於有期徒刑執行完畢後，5 年內故意再犯本
    件有期徒刑以上之罪，係屬累犯，應依刑法第47條第1 項之
    規定加重其刑（本件不論依修正前或修正後之刑法第47條規
    定，被告均屬累犯，新舊法處罰之輕重相同，依最高法院95
    年度第21次刑事庭會議決議意旨，即無比較適用問題，應依
    一般法律適用原則，適用裁判時法律）。爰審酌被告前因違
    反毒品危害防制條例案件，經觀察、勒戒及強治戒治後，仍
    未能徹底戒絕毒品，再犯本件施用毒品罪，顯見其無戒毒悔
    改之意，惟念其施用毒品，乃戕害一己之身體健康，所為尚
    未害及他人，及於犯罪後坦承犯行，犯罪後態度尚佳等一切
    情狀，量處如主文所示之刑。又扣案白粉2 包，經送檢驗確
    係第一級毒品海洛因，已如上述，為違禁物，爰依毒品危害
    防制條例第18條第1 項前段，不問屬於犯人與否，沒收銷燬
    之（前開第一級毒品海洛因之包裝因包覆毒品，其上顯留有
    該毒品之殘渣，衡情自難與之剝離，當應整體視之為毒品，
    連同該包裝併予宣告沒收銷燬之），至鑑驗耗用之海洛因既
    已滅失，自無庸宣告沒收銷燬，併此敘明。
四、本件併案被告施用第一級毒品犯行（台灣高雄地方法院檢察
    署95年度毒偵字第3520號、4365號、5687號、6130號），與
    前揭起訴並經判決有罪部分，有接續犯之實質上一罪關係，
    本院自得併予審究。
據上論斷，應依刑事訴訟法第299 條第1 項前段、第273 條之1
第1 項，毒品危害防制條例第10條第1 項，第18條第1 項前段，
刑法第11條前段、第47條第1項，判決如主文。
本案經檢察官乙○○到庭執行職務。
中　　華　　民　　國　　96　　年　　2 　　月　　27　　日
                  刑事第十二庭  法　官  黃宗揚
以上正本證明與原本無異。
如不服本判決，應於收受送達後10日內向本院提出上訴書狀。
中　　華　　民　　國　　96　　年　　2 　　月　　27　　日
　　　　　　　　　　　　　　　　書記官  王壹理
附表：
┌───┬─────────┬────────┬─────────┬────┐
│編號  │查獲時、地        │尿液檢驗        │扣案物品          │備    註│
├───┼─────────┼────────┼─────────┼────┤
│一    │95年2 月19日3 時40│台灣檢驗科技股份│無扣案物。        │偵查案號│
│      │分許，在高雄縣路竹│有限公司鑑定結果│                  │：95年度│
│      │鄉路竹公園媽公祀前│，尿液呈嗎啡陽性│                  │毒偵字第│
│      │查獲。            │反應，有該公司濫│                  │3112號。│
│      │                  │用藥物尿液檢驗報│                  │        │
│      │                  │告1 紙附卷可參（│                  │        │
│      │                  │見湖警偵移字第09│                  │        │
│      │                  │00000000號卷第4 │                  │        │
│      │                  │頁）。          │                  │        │
├───┼─────────┼────────┼─────────┼────┤
│二    │95年3 月8 日12時許│台灣檢驗科技股份│無扣案物。        │偵查案號│
│      │，在高雄縣路竹鄉復│有限公司鑑定結果│                  │：95年度│
│      │興路367 巷403 弄30│，尿液呈甲基安非│                  │毒偵字第│
│      │號前查獲。        │他命及嗎啡陽性反│                  │3111號。│
│      │                  │應，有該公司濫用│                  │        │
│      │                  │藥物尿液檢驗報告│                  │        │
│      │                  │1 紙附卷可參（見│                  │        │
│      │                  │高縣湖警刑移字第│                  │        │
│      │                  │0000000000號卷第│                  │        │
│      │                  │4 頁）。        │                  │        │
├───┼─────────┼────────┼─────────┼────┤
│三    │95年4 月9 日上午11│台灣檢驗科技股份│海洛因1 包（淨重0.│偵查案號│
│      │時許，在高雄縣路竹│有限公司鑑定結果│02公克、空包裝重0.│：95年度│
│      │鄉○○路531 號前查│，尿液呈甲基安非│22公克）：業經法務│毒偵字第│
│      │獲。              │他命及嗎啡陽性反│部調查局調科壹字第│3333號。│
│      │                  │應，有該公司濫用│000000000 號鑑定通│        │
│      │                  │藥物尿液檢驗報告│知書鑑定認含第一級│        │
│      │                  │1 紙附卷可參（見│毒品海洛因成分（見│        │
│      │                  │本院卷第35頁）。│本院卷第43頁）。  │        │
├───┼─────────┼────────┼─────────┼────┤
│四    │95年3 月23日12時45│台灣檢驗科技股份│無扣案物。        │偵查案號│
│      │分許，被告甲○○自│有限公司鑑定結果│                  │：95年度│
│      │行前往湖內分局竹滬│，尿液呈嗎啡陽性│                  │毒偵字第│
│      │派出所，經其自願採│反應，有該公司濫│                  │3520號。│
│      │集尿液送驗。      │用藥物尿液檢驗報│                  │        │
│      │                  │告1 紙附卷可參（│                  │        │
│      │                  │見高縣湖警偵移字│                  │        │
│      │                  │第0000000000號卷│                  │        │
│      │                  │第4 頁）。      │                  │        │
├───┼─────────┼────────┼─────────┼────┤
│五    │95年5 月19日13時55│台灣檢驗科技股份│海洛因1 包（淨重0.│偵查案號│
│      │分許，在高雄縣路竹│有限公司鑑定結果│08公克、空包裝重0.│：95年度│
│      │鄉○○路與國昌路口│，尿液呈嗎啡陽性│32公克）：業經法務│毒偵字第│
│      │查獲。            │反應，有該公司濫│部調查局調科壹字第│4365號。│
│      │                  │用藥物尿液檢驗報│000000000 號鑑定通│        │
│      │                  │告1 紙附卷可參（│知書鑑定認含第一級│        │
│      │                  │見95年度毒偵字第│毒品海洛因成分（見│        │
│      │                  │4365號卷第12頁）│本院卷第105 頁）。│        │
│      │                  │。              │                  │        │
├───┼─────────┼────────┼─────────┼────┤
│六    │95年6 月22日下午3 │台灣檢驗科技股份│無扣案物。        │偵查案號│
│      │時10分許，在高雄縣│有限公司鑑定結果│                  │：95年度│
│      │路竹鄉○○路旁查獲│，尿液呈甲基安非│                  │毒偵字第│
│      │。                │他命及嗎啡陽性反│                  │5867號。│
│      │                  │應，有該公司濫用│                  │        │
│      │                  │藥物尿液檢驗報告│                  │        │
│      │                  │1 紙附卷可參（見│                  │        │
│      │                  │高縣湖警偵移字第│                  │        │
│      │                  │0000000000號卷第│                  │        │
│      │                  │4 頁）。        │                  │        │
├───┼─────────┼────────┼─────────┼────┤
│七    │95年4 月29日12時許│台灣檢驗科技股份│無扣案物。        │偵查案號│
│      │，在高雄縣路竹鄉五│有限公司鑑定結果│                  │：95年度│
│      │公路口前查獲。    │，尿液呈嗎啡陽性│                  │毒偵字第│
│      │                  │反應，有該公司濫│                  │6130號。│
│      │                  │用藥物尿液檢驗報│                  │        │
│      │                  │告1 紙附卷可參（│                  │        │
│      │                  │見高縣湖警偵移字│                  │        │
│      │                  │第0000000000號卷│                  │        │
│      │                  │第4 頁）。      │                  │        │
└───┴─────────┴────────┴─────────┴────┘
